- def:
  - sseq:
    - - - sense
        - dt:
          - - text
            - '{sx|mitigar||} {bc}to {a_link|alleviate}'
  fl: transitive verb
  hwi:
    hw: paliar
    prs:
    - sound:
        audio: palia01sp
  meta:
    id: paliar
    lang: es
    offensive: false
    section: alpha
    sort: '2616504000'
    src: spanish
    stems:
    - paliar
    uuid: 50c69043-8dbf-4740-a9ae-0d3ef472d304
  shortdef:
  - 'mitigar : to alleviate'
  suppl:
    cjts:
    - cjfs:
      - paliando
      - paliado
      cjid: gppt
    - cjfs:
      - palio
      - palias
      - palia
      - paliamos
      - "pali\xE1is"
      - palian
      cjid: pind
    - cjfs:
      - paliaba
      - paliabas
      - paliaba
      - "pali\xE1bamos"
      - paliabais
      - paliaban
      cjid: pret
    - cjfs:
      - "pali\xE9"
      - paliaste
      - "pali\xF3"
      - paliamos
      - paliasteis
      - paliaron
      cjid: pprf
    - cjfs:
      - "paliar\xE9"
      - "paliar\xE1s"
      - "paliar\xE1"
      - paliaremos
      - "paliar\xE9is"
      - "paliar\xE1n"
      cjid: futr
    - cjfs:
      - "paliar\xEDa"
      - "paliar\xEDas"
      - "paliar\xEDa"
      - "paliar\xEDamos"
      - "paliar\xEDais"
      - "paliar\xEDan"
      cjid: cond
    - cjfs:
      - palie
      - palies
      - palie
      - paliemos
      - "pali\xE9is"
      - palien
      cjid: psub
    - cjfs:
      - paliara
      - paliaras
      - paliara
      - "pali\xE1ramos"
      - paliarais
      - paliaran
      cjid: pisb1
    - cjfs:
      - paliase
      - paliases
      - paliase
      - "pali\xE1semos"
      - paliaseis
      - paliasen
      cjid: pisb2
    - cjfs:
      - paliare
      - paliares
      - paliare
      - "pali\xE1remos"
      - paliareis
      - paliaren
      cjid: fsub
    - cjfs:
      - he paliado
      - has paliado
      - ha paliado
      - hemos paliado
      - "hab\xE9is paliado"
      - han paliado
      cjid: ppci
    - cjfs:
      - "hab\xEDa paliado"
      - "hab\xEDas paliado"
      - "hab\xEDa paliado"
      - "hab\xEDamos paliado"
      - "hab\xEDais paliado"
      - "hab\xEDan paliado"
      cjid: ppsi
    - cjfs:
      - hube paliado
      - hubiste paliado
      - hubo paliado
      - hubimos paliado
      - hubisteis paliado
      - hubieron paliado
      cjid: pant
    - cjfs:
      - "habr\xE9 paliado"
      - "habr\xE1s paliado"
      - "habr\xE1 paliado"
      - habremos paliado
      - "habr\xE9is paliado"
      - "habr\xE1n paliado"
      cjid: fpin
    - cjfs:
      - "habr\xEDa paliado"
      - "habr\xEDas paliado"
      - "habr\xEDa paliado"
      - "habr\xEDamos paliado"
      - "habr\xEDais paliado"
      - "habr\xEDan paliado"
      cjid: cpef
    - cjfs:
      - haya paliado
      - hayas paliado
      - haya paliado
      - hayamos paliado
      - "hay\xE1is paliado"
      - hayan paliado
      cjid: ppfs
    - cjfs:
      - hubiera paliado
      - hubieras paliado
      - hubiera paliado
      - "hubi\xE9ramos paliado"
      - hubierais paliado
      - hubieran paliado
      cjid: ppss1
    - cjfs:
      - hubiese paliado
      - hubieses paliado
      - hubiese paliado
      - "hubi\xE9semos paliado"
      - hubieseis paliado
      - hubiesen paliado
      cjid: ppss2
    - cjfs:
      - hubiere paliado
      - hubieres paliado
      - hubiere paliado
      - "hubi\xE9remos paliado"
      - hubiereis paliado
      - hubieren paliado
      cjid: fpsb
    - cjfs:
      - '-'
      - palia
      - palie
      - paliemos
      - paliad
      - palien
      cjid: impf
